臺灣桃園地方法院民事裁定
110年度壢小字第1426號
原      告  查承東  
訴訟代理人  張鉞富  
上列當事人間請求損害賠償事件，本院裁定如下：
    主    文
原告應於收受本裁定翌日起三日內，向本院補繳第一審之裁判費
新臺幣壹仟元，逾期未補繳，即駁回原告關於車價減損部分之訴
。
    理    由
一、按因財產權提起民事訴訟，應依民事訴訟法第77條之13規定
    繳納裁判費，此為起訴必備之程式。又原告起訴不合程式或
    不備其他要件，依其情形可以補正者，審判長應定期間先命
    補正，逾期仍未補正，法院應以裁定駁回之，民事訴訟法第
    249條第1項第6款定有明文，並依同法第436條第2項規定，
    於簡易訴訟程序亦適用之。次按因犯罪而受損害之人，於刑
    事訴訟程序固得附帶提起民事訴訟，對於被告請求回復其損
    害，但其請求回復之損害，以被訴犯罪事實所生之損害為限
    ，否則縱令得依其他事由，提起民事訴訟，亦不得於刑事訴
    訟程序附帶為此請求。此項限制，於該附帶民事訴訟經刑事
    法院依刑事訴訟法第504條第1項規定以裁定移送同院民事庭
    後，亦有其適用（最高法院97年度台上字第1809號判決意旨
    參照）。又刑事附帶民事訴訟，經刑事庭依刑事訴訟法第50
    4條第1項規定裁定移送於同院民事庭後，民事庭如認其不符
    同法第487條第1項規定之要件時，應許原告得繳納裁判費，
    以補正起訴程式之欠缺。
二、本件原告就本院109年度壢交簡字第436號刑事案件提起刑事
    附帶民事訴訟，其中主張被告應賠償車價減損新臺幣18,000
    元部分，與上開刑事判決認定被告犯過失傷害罪之犯罪事實
    有別，亦即原告因被告犯刑法過失傷害罪而受之身體、精神
    上損害，固得於附帶民事訴訟中求償，然財產上損害部分，
    由於過失毀損行為並非犯罪行為，自無從於附帶民事訴訟求
    償。是關於車價減損部分，原告提起附帶民事訴訟，並不合
    法，惟依前揭說明，原告仍得以繳納裁判費之方式，補正前
    開起訴程式之欠缺。又本件原告主張被告應賠償車損之價額
    18,000元，應徵第一審裁判費1,000元，茲依民事訴訟法第4
    36 條第2項準用第249條第1項但書之規定，命原告於收受裁
    定翌日起3日內補繳，如逾期未為補繳，即駁回原告關於車
    價減損部分之訴。
三、爰依民事訴訟法第436條第2項、第249條第1項但書，裁定如
    主文。
中　　華　　民　　國　　111 　年　　3 　　月　　7 　　日
                  中壢簡易庭      法  官  張得莉
以上為正本係照原本作成。
如對本裁定抗告須於裁定送達後10日內向本院提出抗告狀（附繕
本及理由），並繳納抗告費新臺幣1,000元。
中　　華　　民　　國　　111 　年　　3 　　月　　9 　　日
                                  書記官  鄭涵勻